臺灣彰化地方法院刑事判決　　　　　　　　　　　　　九十一年度易字第二二號
　　公　訴　人　臺灣彰化地方法院檢察署檢察官
　　被　　　告　甲○○
右列被告因毒品危害防制條例案件，經檢察官提起公訴（九十年度毒偵字第四二九九
號），本院判決如左：
    主  文
甲○○施用第二級毒品，處有期徒刑捌月。
    事  實
一、甲○○前於民國八十七年間因施用毒品案件，經臺灣桃園地方法院以八十七年度
    毒聲字第七一０號裁定送觀察、勒戒後，認無繼續施用毒品之傾向，由臺灣桃園
    地方法院檢察署於八十七年七月二十八日以八十七年度偵字第九八九二號為不起
    訴處分確定。且於八十八年間因施用毒品案件，經本院以八十八年度毒聲字第一
    九五號裁定送觀察、勒戒後，認無繼續施用毒品之傾向，由臺灣彰化地方法院檢
    察署檢察官於八十八年二月二日以八十八年度偵緝字第四四號為不起訴處分確定
    。又在八十九年間，因施用第二級毒品案件，除由臺灣彰化地方法院檢察署檢察
    官聲請簡易判決處刑，經本院以八十九年度員簡字第二七七號判處有期徒刑六月
    確定外，同時由本院裁定令入戒治處所施以強制戒治一年，嗣經本院於九十年五
    月八日以九十年度毒聲字第一九一０號裁定停止戒治，所餘戒治期間付保護管束
    ，而於九十年五月三十一日出所，其保護管束期間應至九十年十一月二十五日期
    滿。詎其仍未戒除毒癮，復於保護管束期間之九十年十月八日（起訴書誤載為十
    八日）或其前四日內某時，在不詳處所，以不明方式，施用第二級毒品安非他命
    一次。嗣經臺灣彰化地方法院檢察署觀護人室於九十年十月八日執行採驗尿液後
    ，始查悉上情（業由本院於九十年十一月二十日以九十年度毒聲字第四三０三號
    裁定撤銷停止戒治）。
二、案經臺灣彰化地方法院檢察署檢察官自動檢舉偵查起訴。
    理  由
一、訊據被告甲○○矢口否認有右揭施用第二級毒品安非他命之犯行，辯稱：驗尿當
    天因為感冒，有吃感冒藥云云。惟按甲基安非他命經口服投與後約百分之七十於
    二十四小時內自尿中排出，約百分之九十於九十六小時內自尿中排出，由於目前
    國內尿液中甲基安非他命之檢驗僅為鑑定其是否呈陽性反應尚未定其含量，且甲
    基安非他命成分之檢出與其投與方式、投與量、個人體質、採尿時間與檢測儀器
    之精密度等諸多因素有關，因此僅憑尿液中呈安非他命陽性反應，並無法確實推
    算吸食時間距採集時間之長短，惟依上述資料推斷，最長可能不會超過四日，有
    卷附行政院衛生署藥物食品檢驗局八十一年二月八日（81）藥檢壹字第００一一
    五六號函（影本）一件為證。又依行政院國軍退除役官兵輔導委員會臺北榮民總
    醫院八十三年四月七日（八三）北總內字第０三０五八號函針對：有關「服用安
    非他命或海洛因（嗎啡）以外之藥物或飲料者，其尿液檢驗結果是否可能有安非
    他命或海洛因（嗎啡）反應」乙節之解釋內容可知：如利用精密的儀器分析，將
    可排原除偽陽性之可能，而得到正確的答案，因此篩檢結果必須進一步確認，在
    目前最常採用之確認方法為氣相層析質譜儀（ＧＣ＼ＭＳ），此乃因在良好的操
    作條件下，以氣相層析質譜儀作藥物及其代謝產物之定性及定量分析，幾乎不會
    有偽陽性反應產生，有前開醫院函文一件在卷可考。經查，本件被告於九十年十
    月八日經採集其尿液送詮昕科技股份有限公司檢驗，該公司即採用氣相層析質譜
    儀（ＧＣ＼ＭＳ）予以確認，結果確呈安非他命及甲基安非他命陽性反應，有詮
    昕科技股份有限公司濫用藥物尿液檢驗報告一件附卷可憑，綜上可推知被告於前
    揭經觀護人採尿前四日某一時刻施用安非他命之事實無訛。被告上開所辯，顯屬
    卸責之詞，要無可採。又被告甲○○前於八十七年間因施用毒品案件，經臺灣桃
    園地方法院以八十七年度毒聲字第七一０號裁定送觀察、勒戒後，認無繼續施用
    毒品之傾向，由臺灣桃園地方法院檢察署於八十七年七月二十八日以八十七年度
    偵字第九八九二號為不起訴處分確定。且於八十八年間因施用毒品案件，經本院
    以八十八年度毒聲字第一九五號裁定送觀察、勒戒後，認無繼續施用毒品之傾向
    ，由臺灣彰化地方法院檢察署檢察官於八十八年二月二日以八十八年度偵緝字第
    四四號為不起訴處分確定。又在八十九年間，因施用第二級毒品案件，除由臺灣
    彰化地方法院檢察署檢察官聲請簡易判決處刑，經本院以八十九年度員簡字第二
    七七號判處有期徒刑六月確定外，同時由本院裁定令入戒治處所施以強制戒治一
    年，嗣經本院於九十年五月八日以九十年度毒聲字第一九一０號裁定停止戒治，
    所餘戒治期間付保護管束，而於九十年五月三十一日出所，其保護管束期間應至
    九十年十一月二十五日期滿等情，有本院八十九年度員簡字第二七七號判決書、
    臺灣高等法院被告全國前案紀錄表及在監在押資料表等件在卷可按。其於五年內
    再犯本案，係屬三犯以上，本件事證明確，被告上開犯行洵堪認定。
二、核被告甲○○所為，係犯毒品危害防制條例第十條第二項施用第二級毒品罪。被
    告為施用而持有第二級毒品安非他命，其持有之低度行為應為施用之高度行為所
    吸收，不另論罪。爰審酌被告施用毒品係屬「病態性犯人」，現復於臺灣臺中女
    子監獄附設戒治處所進行長時間之強制戒治處遇，核與毒品犯罪科以刑罰之「特
    別預防」機制，尚無不同，加以其犯罪之動機及目的在圖一己感官上之享受，犯
    罪手段及犯罪所生危害尚屬平和，犯罪後否認犯行、不知悔悟等一切情狀，量處
    如主文所示之刑，以示懲儆。
三、據上論斷，應依刑事訴訟法第二百九十九條第一項前段，毒品危害防制條例第十
    條第二項，判決如主文。
本案經檢察官王怡仁到庭執行職務。
中    華    民    國    九十一      年      七      月        二        日
            臺灣彰化地方法院刑事第二庭
                                    審判長法官  林  欽  章
                                    法      官  李  水  源
                                    法      官  郭  麗  萍
右正本證明與原本無異。
如不服本判決，應於判決送達後十日內向本院提出上訴狀( 須附繕本 )。
                                    法院書記官  施  嘉  玫
中    華    民    國    九十一      年      七      月        二        日
毒品危害防制條例第十條第二項：
施用第二級毒品者，處三年以下有期徒刑。
